【裁判字號】    89,台上,7122
【裁判日期】    891123
【裁判案由】    違反麻醉藥品管理條例
【裁判全文】
最高法院刑事判決                              八十九年度台上字第七一二二號
    上  訴  人  甲○○
    選任辯護人  葉滄燁律師
右上訴人因違反麻醉藥品管理條例案件，不服台灣高等法院中華民國八十九年八月九
日第二審更審判決（八十九年度重上更(三)字第八九號，起訴案號：台灣板橋地方法院
檢察署八十四年度偵字第二○○八號），提起上訴，本院判決如左：
    主  文
 上訴駁回。
    理  由
按刑事訴訟法第三百七十七條規定：上訴於第三審法院，非以判決違背法令為理由不
得為之。是提起第三審上訴，應以原判決違背法令為理由，係屬法定要件，且必須依
據卷內資料為具體之指摘，並足據以辨認原判決已具備違背法令之形式，始屬相當。
本件原判決撤銷第一審關於上訴人甲○○非法販賣化學合成麻醉藥品部分之判決，改
判仍論上訴人以連續非法販賣化學合成麻醉藥品罪，處有期徒刑五年。係以上訴人於
警訊中之自白、證人即向上訴人購買安非他命之林清玉（為上訴人之表兄）於警訊時
之供詞，及為警於上訴人座車內查扣，經憲兵司令部刑事支援中心鑑驗結果確屬化學
合成麻醉藥品之安非他命（淨重三一點二三五一公克，驗後餘重三一點一五一五公克
）等，為所憑之證據，並敘明證人林清玉雖證稱：係委請上訴人購買安非他命等語，
然上訴人既從中賺取差價，行為即該當於販賣罪，及其綜合判斷各項證據之調查結果
，認定上訴人確有本件犯行之心證理由。而以上訴人否認有販賣犯行，並辯稱：伊僅
多次與林清玉合資向王俊傑購買安非他命供自己吸用，並非購買安非他命轉售林清玉
，伊在警訊中之自白係受刑求，內容並非實在，至扣案之安非他命係伊購來供己吸用
云云，係卸責之詞；又以證人林清玉、林佩玲（為上訴人之女友）所為附和上訴人之
陳述，意在迴護，均非可取，亦已依據台灣台北看守所函附之內外傷紀錄表（內有上
訴人於獲案之初，經收押於該看守所時，親筆書寫「我無內外傷」等字樣）及承辦警
員羅誌聰之證言等，於理由內詳予指駁及說明。經核原判決從形式上觀察，尚無認定
事實不憑證據或採證違背法則之情形存在。上訴意旨略稱：(一)上訴人於檢察官偵查中
並未供承警訊時所言真實，原判決竟謂上訴人有此陳述，顯屬違誤。(二)原判決就上訴
人每次販賣安非他命予林清玉之時間及數量並未詳細認定，且未記載其據以沒收扣案
安非他命之法條，於法均有未合云云。惟查：(一)原判決並未以上訴人於檢察官偵查中
之供詞，為其認定上訴人犯罪之依據，且上訴人警訊中之自白係出於自由意志，亦經
原判決詳為論斷，縱於理由欄內誤載上訴人於偵查中承認警訊所言實在（見原判決第
三頁第五、六行），因於判決結果不生影響，執為指摘，尚非適法之第三審上訴理由
。(二)依原判決事實欄之記載，原判決就上訴人於民國八十三年十一月間至八十四年一
月間，先後三次，每次販賣安非他命一包（約重三十五公克）予林清玉之事實，難謂
並無認定。因上訴人販賣安非他命之確實日時及其販賣之精確數量，尚非犯罪構成之
要素，且與犯罪同一性無關，原判決縱未予以縝密之記載，既於判決無所影響，即無
違法可言。(三)原判決於理由內已說明扣案之安非他命係違禁物，應依法宣告沒收等旨
，雖於論結欄疏未記載刑法第三十八條第一項第一款，應係顯然之漏寫，於判決之本
旨並無影響，亦與判決違背法令之情形有間，均不得執為第三審上訴之正當理由。至
其餘上訴意旨，或仍持原判決已說明理由而捨棄不採之陳詞辯解，再為事實上之爭執
；或就事實審法院採證認事及是否訊問上訴人所未聲請傳訊之證人等職權之行使，全
憑己見，任意指摘，亦難謂已符合首揭法定上訴第三審之要件。其上訴違背法律上之
程式，應予駁回。
據上論結，應依刑事訴訟法第三百九十五條前段，判決如主文。
中      華      民      國    八十九    年     十一     月    二十三    日
                              最高法院刑事第十二庭
                                  審判長法官  林  增  福
                                        法官  劉  敬  一
                                        法官  楊  商  江
                                        法官  邵  燕  玲
                                        法官  李  伯  道
      右正本證明與原本無異
                                              書  記  官
中      華      民      國    八十九    年     十一     月    二十九    日


司法院資訊處製作；財團法人民間司法改革基金會備份。
